【裁判字號】    97,簡上,735
【裁判日期】    971231
【裁判案由】    傷害
【裁判全文】
臺灣桃園地方法院刑事判決             97年度簡上字第735號
上  訴  人
即  被  告  甲○○
選任辯護人  巫宗翰律師
上列上訴人即被告因傷害案件，不服本院於民國97年7 月29日所
為之97年度桃簡字第1330號刑事簡易判決（原檢察官聲請簡易判
決處刑案號：97年度偵字第2279號）提起上訴，本院管轄之第二
審合議庭判決如下：
    主  文
上訴駁回。
甲○○緩刑貳年。
    事  實
一、甲○○於民國96年12月9 日晚間10時30分許，在桃園縣大園
    鄉桃園國際機場第2 航廈出境大廳西側第3 號門前，因前曾
    與胡文良發生爭執，竟與真實姓名年籍不詳之3 名成年男子
    ，共同基於傷害之犯意聯絡，4 人一同徒手毆打胡文良，致
    胡文良受有左眼眶、左顴骨和鼻部等挫傷；下巴擦傷、左上
    臂、左手和右大腿挫傷等傷害。
二、案經胡文良訴由內政部警政署航空警察局移送臺灣桃園地方
    法院檢察署檢察官偵查後聲請簡易判決處刑。
    理  由
一、上揭犯罪事實，業據被告甲○○於本院審理中坦承不諱，核
    與證人即告訴人胡文良於警詢及檢察官訊問時指訴情節相符
    ，並有證人A1於檢察官訊問時之證述可稽，且有告訴人胡文
    良聯合醫院仁愛院區診斷證明書1 份及監視器翻拍照片10張
    在卷足憑，足認被告前揭任意性自白與事實相符，應堪採信
    。綜上所述，本件事證明確，被告犯行洵堪認定，應予依法
    論罪科刑。
二、核被告甲○○所為，係犯刑法第277 條第1 項之傷害罪。被
    告與其餘3 名不詳成年男子間，就上開傷害犯行，有犯意聯
    絡、行為分擔，為共同正犯。本件原審以被告罪證明確，依
    刑事訴訟法第449 條第1 項前段、第3 項、第454 條第2 項
    ，刑法第28條、第277 條第1 項、第41條第1 項前段，刑法
    施行法第1 條之1 第1 項、第2 項前段之規定，並審酌被告
    僅因細故對告訴人胡文良心生不滿，即夥同他人共同出手毆
    打告訴人，致告訴人受有上開傷害，嚴重影響社會善良風氣
    ，所為非是，及其犯罪之動機、目的、手段、犯後態度、素
    行、告訴人所受上開傷害之輕重、所生損害等一切情狀，量
    處被告有期徒刑3 月，如易科罰金，以新臺幣1,000 元折算
    壹日，經核原判決認事用法並無不合，量刑亦屬妥適。被告
    上訴為無理由，應予駁回。
三、又刑法本於刑事政策之要求，設有緩刑制度，消極方面在避
    免短期自由刑之弊害，使犯人不至於在監獄內感染或加深犯
    罪之惡習與技術，甚至因此失去名譽、職業、家庭而自暴自
    棄，滋生社會問題，積極方面則可保全偶發犯罪、輕微犯罪
    者之廉恥，期使渠等自新悔悟，且因緩刑附有緩刑期間，受
    緩刑宣告者如在緩刑期間內再犯罪，執行檢察官仍得聲請法
    院撤銷緩刑，而有藉此督促受緩刑宣告者自我檢束身心之功
    效。查本件被告甲○○未曾因故意犯罪受有期徒刑以上刑之
    宣告，此有臺灣高等法院被告前案紀錄表1 份附卷可查，素
    行尚端，且被告本次係因一時莽撞失慮，致罹刑章，犯後於
    本院審理中已思悔過，事後坦認犯行，態度良好，堪認有悛
    悔之實據，經此偵審教訓及本次罪刑之科處，自當知所惕勉
    ，信無再犯之虞，且被告已與告訴人胡文良達成和解，且告
    訴人復陳明願給予被告自新之機會，有和解書1 份在卷可佐
    ，本院綜核各情，認所宣告之刑，以暫不執行為適當，爰依
    刑法第74條第1 項第1 款之規定，併予宣告緩刑2 年，以啟
    自新。
據上論斷，應依刑事訴訟法第455 條之1 第3 項、第368 條，刑
法第74條第1 項第1 款，判決如主文。
本案經檢察官黃珮如到庭執行職務。
中    華    民    國    97    年    12    月    31    日
                  刑事第十一庭審判長法  官 蔡榮澤
                                    法  官 汪曉君
                                    法  官 林蕙芳
以上正本證明與原本無異。
不得上訴。
                              書記官  郭玉芬
中    華    民    國    97    年    12    月    31    日


司法院資訊處製作；財團法人民間司法改革基金會備份。
